臺灣高等法院刑事判決　　　　　　　　　　　　九十一年度上更(一)字第五九號
　　上　訴　人　臺灣臺北地方法院檢察署檢察官
　　上　訴　人
　　即　被　告　甲○○
　　指定辯護人　本院公設辯護人
右上訴人因被告貪污案件，不服臺灣臺北地方法院九十年度訴字第八四六號，中華民
國九十一年一月二十八日第一審判決（起訴案號：臺灣臺北地方法院檢察署八十七年
度偵字第二二一五九號），提起上訴，經判決後由最高法院第一次發回更審，本院判
決如左：
    主      文
原判決撤銷。
甲○○連續依據法令從事公務之人員侵占公有財物，處有期徒刑陸年；褫奪公權肆年
。侵占所得如附表一所示財物應予追繳並發還被害人行政院國軍退除役官兵輔導委員
會，如全部或一部無法追繳時，以其財產抵償之。
    事      實
一、甲○○係行政院國軍退除役官兵輔導委員會（下稱退輔會）秘書室第三科即文書
    科之科員，負責退輔會封發公文、各附屬機構及合營機構併封文件、長官交辦事
    項及交寄禮券郵寄等業務，為依法令從事公務之人員。甲○○因財務狀況不佳，
    積欠他人債務遭追索而需款孔急，竟意圖為自己不法之所有，基於概括之犯意，
    自民國（下同）八十九年三月間起至同年十月間止，於設於台北市之退輔會辦公
    室內，利用其經手處理退輔會前、後任主任委員李禎林、楊德智、副主任委員李
    德武等人以退輔會預算編列，科目為「一般行政費」項下之業務費，所購買作為
    賀禮、奠儀之郵政禮券交寄業務機會，於收受第九科即總務科承辦人交付之附表
    一所示郵政禮券時（起訴書附表一編號三十八除外），依例在文書科寄送禮品（
    券）登記本上登錄後，將附表一所示之郵政禮券侵占入己，未交付工友郵寄，而
    逕行蓋用「已發」字樣章戳，以掩飾其未寄發附表一所示郵政禮券之侵占犯行；
    繼而多次於附表一所示時間地點將前述侵占所得之郵政禮券持以兌換現金，供為
    己用，總計侵占前後任主任委員、副主任委員以業務費購買之郵政禮券金額共新
    台幣（下同）十一萬四千四百元。甲○○於同期間，復以相同手法，利用受託辦
    理退輔會前後任秘書長吳其樑、劉國傳、羅致達，及前任副秘書長馬中武等四人
    ，自費購買郵政禮券做為賀禮、奠儀交寄之機會，侵占附表三所示之郵政禮券，
    並分別於附表三所示之時間、地點持以兌換現金，供為己用，總計侵占前後任秘
    書長、副秘書長自費購買之郵政禮券金額共二萬元。迄未將侵占所得財物返還退
    輔會及前後任秘書長、副秘書長。
二、案經法務部調查局台北市調查處移送臺灣臺北地方法院檢察署檢察官偵查起訴。
    理由
一、訊據上訴人即被告甲○○矢口否認有任何貪污犯行，辯稱：其係因積欠他人債務
    遭追索需款孔急而一時糊塗為此行為，且其經辦時，均以為是私人禮券，並無公
    有財物之認識云云。原審辯護人另具狀辯以：機關首長及副首長之特支費，依行
    政院函示「政府機關首長、副首長報支婚喪、喜慶之應酬費用，應在其特別費項
    下列支」，顯在對於機關首長及副首長因其私人宴客餽贈之應酬費用之需，故其
    預算上會計作業之核支程序，只消政府機關正副首長明確表示該款項係用於應酬
    費用之用途時，經會計單位核撥該款後，即非機關之公款，而由正副首長個人自
    行運用於該應酬費用支付；縱該後續支付手續由該政府機關之職工為之，惟其性
    質仍應屬於協助機關正副首長代為處理私務；蓋依一般政府機關之作業程序，係
    先由主委或副主委收到個人或因職務關係上之喜慶喪儀之喜帖或訃聞通知時，即
    轉總務單位，由該單位依會計行政程序，向會計單位以喜帖或訃聞之憑據，核支
    特別費預算科目之金額後，即以該款項換購禮券，並裝入紅白包袋，以公文封遞
    送予文書單位寄發，從而可知於會計單位核發金額時，甚或在換購禮券時，已從
    國庫領出之款項，已無法再行報繳回國庫，該等禮券已溢出公款之性質，應屬機
    關首長或副首長之私人開支款項理非屬公有財物。及本院辯護人對認於此等款項
    完成國家支付程序後，準備發交時，因與公務無關，已非屬公有財物，而被告所
    為，顯非該當侵占公有財物罪之要件云云。
二、經查：
  (一)訊據上訴人即被告甲○○對其侵占附表一編號一至七五（編號三八除外）及附表
    三編號一至十九所示郵政禮券之事實，坦承不諱（本院更一卷第五三頁），且被
    告供承上開侵占附表一、三所示郵政禮券之事實，核與其於調查局（見偵卷第料
    七、十八頁）及檢察官偵查時所供情節相符。又被告甲○○係退輔會秘書室第三
    科即文書科之科員，負責退輔會封發公文、各附屬機構及合營機構併封文件、長
    官交辦事項及交寄禮券郵寄等業務，亦經其於調查中供承不諱（見偵卷第三頁反
    面），其為依法令從事公務之人員亦明。又被告犯行，並據證人即退輔會第九處
    科員金台發於偵查中供稱：禮儀寄送是甲○○的業務（見偵卷第九二頁），於原
    審到庭結證：婚喪喜慶禮品致送作業，係先經長官簽寫交辦單購買禮券後，由其
    以預算中編列科目之周轉金先支應，並將購得之禮券裝在公文封中交文書科寄送
    ，文書科人員包括甲○○於收執後將該禮券內容登載於禮簿上，並蓋章表示收執
    ，而禮券之支出，則於三、五日至一星期內向會計單位結報，且文書科人員蓋章
    收執，均係本人為之等情甚詳（參原審卷第一一四頁至一一八頁）；且有退輔會
    文書科寄送禮品（禮券）登記本（見偵卷第十九至四三頁）、寄交大宗郵件函件
    存根三十五張（見偵卷第四四至七七頁）、郵局兌換禮券錄影帶翻拍相片五張（
    見偵卷第七八至八十頁）、被告於調查及偵查審理中確認無訛之侵吞郵政禮券數
    量、金額一覽表及郵政禮券兌換一覽表（見偵卷第五至十一頁）等附卷證物可稽
    （參偵卷第一九至第四三頁、原偵卷第四四頁至第七七頁、偵卷第七八至第八十
    頁、偵卷第五頁至第八頁及原偵卷第九頁至第十一頁）。是被告侵占上開財物之
    自白，核與事實相符。
  (二)證人即退輔會會計室專門委員蔡允祥亦於原審到庭證稱：退輔會主委、副主委之
    禮儀費用由預算科目中之特別費支應，主任秘書、副主任秘書則無預算支應，一
    般由其個人支付，當業務單位送交會計單位結算時，屬預算單位支付者，由預算
    結算執行程序收執單據報銷，屬個人支應者則與個人結算等情明確（原審卷第一
    五一頁、一五二頁參照），並有八十八年下半年及八十九年度退輔會單位預算書
    影本在卷可稽（原審卷六二至六四頁）。被告侵占附表一（編號三八除外）所示
    退輔會主委、副主委名義交寄之禮券，係由預算科目中之特別費支應，已如前述
    ；且上述禮券並非已核發各主委、副主委之公款，而係由主委、副主委收到紅白
    帖後，簽寫交辦單，交由承辦人先以預算編列之周轉金支應後，再於事後向會計
    單位結報該特別費支出，已經證人金台發陳述明確；是前述禮儀費用支出所購之
    禮券，於「寄交前」，自屬編列於退輔會應執行之預算下，由會計單位控管、審
    核、執行、結算，以符中央政府總預算執行條例關於預算執行規定之公有財物（
    參原審卷六二、六三頁）。本件附表一所示禮券既於寄交前（仍具公有財物性質
    ）即遭退輔會機關內部之人員侵占入己，自與原審辯護人所舉最高法院七十二年
    台上字第六一九號判決所示「已發給」之補助款不同（原審卷七九頁），而難謂
    被告侵占之附表一（編號三八除外）所示禮券已不具公有財物性質。至本件附表
    三所示退輔會前後任秘書長吳其樑、劉國傳、羅致達，及前任副秘書長馬中武等
    四人，交寄之賀禮、奠儀，依證人即退輔會會計室專門委員蔡允祥證述，因無預
    算支應，乃其等自費購買，故被告侵占附表三所示之郵政禮券，並分別於附表三
    所示之時間、地點持以兌換現金，總計侵占前後任秘書長、副秘書長自費購買之
    郵政禮券金額共二萬元部分，核非公有財物性質，應係私人委託交寄，且非因公
    務關係處理交寄事宜，此部分被告所犯應係普通侵占。
  (三)被告於調查時自承其自六十三年間進入退輔會服務，且自八十五年間開始負責處
    理公文收發及禮券交寄業務，是被告於侵占附表一（編號三八除外）所示預算支
    應之禮券時，理應熟知公務機關就退輔會主委及副主委禮儀費用之預算發放、執
    行程序，是被告辯稱：其不知該會特別費預算支用購買之禮券為公有財物云云，
    顯不足採。況被告於收受總務科承辦人交寄之禮券禮品時，均於載明禮券金額、
    用途、交寄主管名稱之登記本上簽收等情，為被告所不爭，並有前述禮品（券）
    登記簿附卷可稽。是被告於收受總務科交寄之附表一所示禮券時，顯已知悉交寄
    人係退輔會主委、副主委，且公文封之內容物係該二主管以特別費預算支應之禮
    券，是被告嗣改辯稱：「‧‧我認為這些是私款，沒有貪污的問題。」云云（參
    本院上訴卷第三七頁，更一卷第五三頁），委不足採。本件事證明確，被告犯行
    堪以認定。
三、被告侵占附表一所示郵政禮券之犯行，係該當貪污治罪條例第四條第一項第一款
    之侵占公有財物罪之構成要件；又侵占附表三所示主管私人交寄郵政禮券，則該
    當刑法第三百三十五條第一項之普通侵占罪構成要件。被告先後多次侵占犯行之
    時間緊接，犯意概括，所犯侵占罪之基本構成要件相同，為連續犯，依法論以一
    情節較重之連續侵占公有財物罪，並依法加重其刑，惟無期徒刑不得加重，僅就
    有期徒刑部分加重其刑。被告行為後，貪污治罪條例雖於九十年十一月七日修正
    ，惟僅修正同條例第六條，貪污治罪條例第四條第一項第一款之罪名及刑度，均
    未異動，依刑第二條第一項前段，應適用裁判時之該條例處斷，併此敘明。又按
    犯罪之情狀可憫恕者，得酌量減輕其刑，刑法第五十九條定有明文；該條之酌量
    減輕其刑，必須犯罪另有特殊之原因與環境等等，在客觀上足以引起一般同情，
    認為即予宣告法定低度刑期猶嫌過重者，始有其適用，最高法院固著有四十五年
    臺上字第一一六五號判例可資參照。惟客觀上是否足以引起一般同情，除受其犯
    罪之特殊原因與環境影響外，最低法定刑之輕重亦有重大之影響。亦即，同樣之
    犯罪原因與環境，若該罪最低法定刑輕，則客觀上不易引起一般同情，可以處最
    低法定刑；反之，若該罪最低法定刑重，則容易認為情輕法重，即使宣告法定低
    度刑期尤嫌過重，在客觀上顯容易引起一般同情。查被告涉犯侵占公有財物罪罪
    名之法定本刑為無期徒刑或十年以上有期徒刑之罪，然被告於本件犯行前未曾犯
    罪，有台灣高等法院檢察署刑案紀錄簡覆表在卷可按，且所侵占之款項僅十餘萬
    元，而被告事後於調查及偵審中均表示悔悟之意，經審酌其侵占所得金額不高及
    所犯罪名最低法定本刑頗重等上開情狀，認對被告科以法定最低度之刑，猶嫌過
    重，在客觀上足以引起一般同情，因認可憫恕，爰依刑法第五十九條規定，減輕
    其刑，故無期徒刑減為七年以上有期徒刑，有期徒刑則減輕其刑至二分之一，並
    依刑法第七十一條第一項規定，先加重後減輕之。次查貪污治罪條例第八條第二
    項前段規定，犯貪污行為，在偵查中自白，如有所得自動並繳交全部所得財物者
    ，減輕其刑。被告於本院審理中雖稱有意償還侵占款項（參本院上訴卷第五四頁
    ），惟直至宣判期日仍未提出返還證明，故不援引該條例減輕其刑，附此敘明。
四、公訴意旨另以：被告甲○○於擔任退輔會秘書室第三科科員，負責退輔會封發公
    文處理、長官交辦事業等業務期間，另意圖為自己不法所有，為下列侵占犯行：
    (1)於八十九年五月間侵占起訴書附表一編號三十八所示前退輔會主任委員李禎林
    交寄之三千元面額郵政禮券（以退輔會預算編列科目為一般行政費下業務費所購
    買）後，持以於起訴書附表一編號三十八所示時間地點兌換現金，供為己用，因
    認被告此部分犯行涉犯公務員侵占公有財物罪嫌。(2)於附表二、四所示之期間，
    侵占附表二、四所示之郵政報值現金袋，因認另分別涉犯侵占公有財物及普通業
    務侵占罪嫌。訊據被告堅決否認有此部分侵占犯行，辯稱：其負責之業務並不包
    括郵寄報值現金袋等語。經查：
    (1)起訴書附表一編號三十八所示欲寄給王紹亨之郵政禮券，經檢察官核對禮品（
      券）登記本後，確認該禮券業經被告收受後寄發，有該禮券登記資料及掛號回
      執影本可按（詳見偵查卷第五十三頁及三十三頁第四行），並表明該部分事實
      不予訴追之意（參原審卷第一一一頁，惟並未以書狀表明撤回起訴），是此部
      分起訴意旨，容有誤會，不得為有罪之認定。
    (2)退輔會第九科承辦人確未曾交付現金袋予被告，而係直接赴郵局寄送報值現金
      袋等情，業據證人金台發到庭陳述明確（參原審卷第一一九頁），足見公訴人
      起訴認被告曾侵占附表二、四所示「郵政報值現金袋內現金」二千元、一千元
      云云，顯有誤會。況退輔會第九科承辦人金台發於委請文書科寄送附表二、四
      所示歸墊許清安代墊之二千元、一千元現金款項後，許清安業已收受而完成歸
      墊程序等情，業據證人許清安、金台發到庭證述屬實（參原審卷第一四七頁）
      ，並具結擔保其證詞之真實性，且有偵查卷第四十三頁所示之代辦費寄送登記
      資料可參。衡諸常情，該款項係時任職於桃園縣榮民服務處之許清安暫以保管
      之周轉金代墊之禮儀款項，其果未於事後收到歸墊款而完成歸墊程序，當會設
      法向金台發催討或通知歸墊；然金台發並未於事後接獲許清安反應未接獲歸墊
      款之通知一事，為證人金台發所不爭，是證人許清安所述其已收受附表二、四
      所示歸墊款項金額之現金，並順利完成歸墊程序等節，即可採信。是公訴人起
      訴認被告另侵占附表二、四所示之現金袋云云，亦與證人許清安所述其已收受
      該二筆款項之事實有違。
    綜上所述，依現存卷證資料及本院調查證據之結果，尚不能證明被告另有公訴意
    旨所訴之此部分犯罪事實，惟公訴人認此部分侵占事實與前開起訴論罪部分有連
    續犯之裁判上一罪關係，爰不另為無罪之諭知。
五、原審論處被告罪刑，原非無見，惟查被告關於侵占秘書長等人交寄郵政禮券部分
    ，係私人請託交寄行為性質，應成立普通侵占罪，原審變更起訴法條論以業務侵
    占罪，且漏引變更法條，均有未洽。被告上訴否認侵占者為公有財物，且以渠母
    截肢住院，被告係獨子，又有輕微殘障，復與太太離婚，原審量刑過重，且未予
    緩刑；及公訴人上訴意旨以被告連續犯行時間甚長之惡性，原審未審酌依刑法第
    四十七條（按被告非累犯，公訴人應係誤引）加重其刑，又無何情堪憫恕之處，
    而依刑法第五十九條酌減為低於法定刑度有期徒刑十年之刑等情，而分別指摘原
    判決不當、不法，固均無理由，惟原審判決既有可議，即屬無可維持，應由本院
    予以撤銷改判。爰審酌被告侵占公有財物所得僅十餘萬元，情節非重，且犯罪後
    坦承部分犯行，表明悔悟之意，並審酌其智識程度、品行、犯罪手段等一切情狀
    ，量處如主文所示之刑；並依同條例第十七條規定宣告褫奪公權四年。被告侵占
    附表一（編號三八除外）所示財物，應依法諭知追繳發還被害人退輔會，如全部
    或一部不能追繳發還，則應就被告之財產抵償之。
據上論斷，應依刑事訴訟法第三百六十九條第一項前段，第三百六十四條、第二百九
十九絛第一項前段，貪污治罪條例第二條前段、第四條第一項第一款、第十條第一項
、第二項、第十七條，刑法第十一條前段、第五十六條、第五十九條、第三十七條第
二項之規定，判決如主文。
本案經檢察官郭啟東到庭執行職務
中      華      民      國    九十一    年     十一     月     十四     日
                              臺灣高等法院刑事第九庭
                                    審判長法  官  李  文  成
                                          法  官  周  盈  文
                                          法  官  官  有  明
右正本證明與原本無異。
如不服本判決應於收受送達後十日內向本院提出上訴書狀，其未敘述上訴之理由者並
得於提起上訴後十日內向本院補提理由書（均須按他造當事人之人數附繕本）。
                                          書記官  林  蓓  瑜
中      華      民      國    九十一  年    十一      月     十四     日
附錄：本案論罪科刑法條全文
貪污治罪條例第四條
有下列行為之一者，處無期徒刑或十年以上有期徒刑，得併科新台幣一億元以下罰金
：
一  竊取或侵占公用或公有器材、財物者。
二  藉勢或藉端勒索、勒徵、強占或強募財物者。
三  建築或經辦公用工程或購辦公用器材、物品，浮報價額、數量、收取回扣或有其
    他舞幣情事者。
四  以公用運輸工具裝運違禁物品或漏稅物品者。
五  對於違背職務之行為，要求、期約或收受賄賂或其他不正利益者。
前項第一款至第四款之未遂犯罰之。
附表一：甲○○侵占公用財物（郵政禮券）一覽表（面額合計一一四四ＯＯ元）
┌──┬────┬──────┬────┬─────┬───┬─────┐
│ NO │兌換時間│ 禮券編號   │金額(NT)│ 兌換郵局 │收件人│ 備  註   │
├──┼────┼──────┼────┼─────┼───┼─────┤
│ 1  │89.03.03│00000000-000│ 1,000  │臺北重南  │馬楓賓│前主委    │
│    │        │            │        │          │      │李禎林交寄│
├──┼────┼──────┼────┼─────┼───┼─────┤
│ 2  │89.03.03│00000000-000│ 1,000  │同右      │同右  │同右      │
├──┼────┼──────┼────┼─────┼───┼─────┤
│ 3  │89.03.03│00000000-000│ 1,000  │同右      │同右  │同右      │
├──┼────┼──────┼────┼─────┼───┼─────┤
│ 4  │89.03.10│00000000-000│ 1,000  │臺北正義  │彭國輝│同右      │
├──┼────┼──────┼────┼─────┼───┼─────┤
│ 5  │89.03.10│00000000-000│ 1,000  │同右      │同右  │同右      │
├──┼────┼──────┼────┼─────┼───┼─────┤
│ 6  │89.04.11│00000000-000│ 1,000  │南港後山埤│陳美佑│同右      │
├──┼────┼──────┼────┼─────┼───┼─────┤
│ 7  │89.04.11│00000000-000│ 1,000  │同右      │同右  │同右      │
├──┼────┼──────┼────┼─────┼───┼─────┤
│ 8  │89.04.11│00000000-000│ 1,000  │同右      │同右  │同右      │
├──┼────┼──────┼────┼─────┼───┼─────┤
│ 9  │89.04.20│00000000-000│ 1,000  │同右      │于尹德│同右      │
│    │        │            │        │          │清    │          │
├──┼────┼──────┼────┼─────┼───┼─────┤
│ 10 │89.04.20│00000000-000│ 1,000  │同右      │同右  │同右      │
├──┼────┼──────┼────┼─────┼───┼─────┤
│ 11 │89.04.20│00000000-000│ 1,000  │臺北逸仙  │于建俊│副主委    │
│    │        │            │        │          │      │李德武交寄│
├──┼────┼──────┼────┼─────┼───┼─────┤
│ 12 │89.04.20│00000000-000│ 1,000  │同右      │同右  │同右      │
├──┼────┼──────┼────┼─────┼───┼─────┤
│ 13 │89.04.29│00000000-000│ 1,000  │南港後山埤│彭玉芳│前主委    │
│    │        │            │        │          │      │李禎林交寄│
├──┼────┼──────┼────┼─────┼───┼─────┤
│ 14 │89.04.29│00000000-000│ 1,000  │同右      │同右  │同右      │
├──┼────┼──────┼────┼─────┼───┼─────┤
│ 15 │89.04.29│00000000-000│ 2,000  │臺北古亭  │趙淑德│同右      │
├──┼────┼──────┼────┼─────┼───┼─────┤
│ 16 │89.04.29│00000000-000│ 3,000  │同右      │同右  │同右      │
├──┼────┼──────┼────┼─────┼───┼─────┤
│ 17 │89.04.29│00000000-000│ 2,000  │同右      │同右  │副主委    │
│    │        │            │        │          │      │李德武交寄│
├──┼────┼──────┼────┼─────┼───┼─────┤
│ 18 │89.04.29│00000000-000│ 3,000  │同右 │同右  │同右      │
├──┼────┼──────┼────┼─────┼───┼─────┤
│ 19 │89.05.04│00000000-000│ 3,000  │南港後山埤│王淶生│前主委    │
│    │        │            │        │          │      │李禎林交寄│
├──┼────┼──────┼────┼─────┼───┼─────┤
│ 20 │89.05.05│00000000-000│ 1,000  │臺北逸仙  │陳江慶│同右      │
├──┼────┼──────┼────┼─────┼───┼─────┤
│ 21 │89.05.05│00000000-000│ 1,000  │同右      │同右  │同右      │
├──┼────┼──────┼────┼─────┼───┼─────┤
│ 22 │89.05.05│00000000-000│ 1,000  │同右      │同右  │同右      │
├──┼────┼──────┼────┼─────┼───┼─────┤
│ 23 │89.05.09│00000000-000│ 2,000  │臺北大直  │黃幸強│同右      │
├──┼────┼──────┼────┼─────┼───┼─────┤
│ 24 │89.05.09│00000000-000│ 2,000  │同右      │同右  │同右      │
├──┼────┼──────┼────┼─────┼───┼─────┤
│ 25 │89.05.09│00000000-000│ 3,000  │同右      │同右  │同右      │
├──┼────┼──────┼────┼─────┼───┼─────┤
│ 26 │89.05.09│00000000-000│ 3,000  │同右      │同右  │同右      │
├──┼────┼──────┼────┼─────┼───┼─────┤
│ 27 │89.05.10│00000000-000│ 1,000  │臺北漢中街│陳淑貞│同右      │
├──┼────┼──────┼────┼─────┼───┼─────┤
│ 28 │89.05.10│00000000-000│ 1,000  │同右      │同右  │同右      │
├──┼────┼──────┼────┼─────┼───┼─────┤
│ 29 │89.05.10│00000000-000│ 1,000  │同右      │同右  │同右      │
├──┼────┼──────┼────┼─────┼───┼─────┤
│ 30 │89.05.10│00000000-000│ 1,000  │同右      │同右  │同右      │
├──┼────┼──────┼────┼─────┼───┼─────┤
│ 31 │89.05.11│00000000-000│ 1,000  │臺北仁愛路│張致中│同右      │
├──┼────┼──────┼────┼─────┼───┼─────┤
│ 32 │89.05.11│00000000-000│ 1,000  │同右      │同右  │同右      │
├──┼────┼──────┼────┼─────┼───┼─────┤
│ 33 │89.05.11│00000000-000│ 1,000  │同右      │同右  │同右      │
├──┼────┼──────┼────┼─────┼───┼─────┤
│ 34 │89.05.11│00000000-000│ 1,000  │同右      │同右  │同右      │
├──┼────┼──────┼────┼─────┼───┼─────┤
│ 35 │89.05.11│00000000-000│ 1,000  │臺北正義  │同右  │同右      │
├──┼────┼──────┼────┼─────┼───┼─────┤
│ 36 │89.05.11│00000000-000│ 1,000  │臺北仁愛路│同右  │副主委    │
│    │        │            │        │          │      │李德武交寄│
├──┼────┼──────┼────┼─────┼───┼─────┤
│ 37 │89.05.11│00000000-000│ 1,000  │同右      │同右  │同右      │
├──┼────┼──────┼────┼─────┼───┼─────┤
│ 39 │89.05.16│00000000-000│ 1,000  │臺北體育場│詹淑珍│前主委    │
│    │        │            │        │          │      │李禎林交寄│
├──┼────┼──────┼────┼─────┼───┼─────┤
│ 40 │89.05.16│00000000-000│ 1,000  │同右      │同右  │同右      │
├──┼────┼──────┼────┼─────┼───┼─────┤
│ 41 │89.05.16│00000000-000│ 1,000  │同右      │同右  │同右      │
├──┼────┼──────┼────┼─────┼───┼─────┤
│ 42 │89.05.17│00000000-000│ 3,000  │臺北火車站│李軍伍│同右      │
├──┼────┼──────┼────┼─────┼───┼─────┤
│ 43 │89.05.17│00000000-000│ 2,000  │同右      │同右  │同右      │
├──┼────┼──────┼────┼─────┼───┼─────┤
│ 44 │89.05.23│00000000-000│ 1,000  │臺北松山  │鍾國齊│主委楊德智│
│    │        │            │        │         │      │交寄      │
├──┼────┼──────┼────┼─────┼───┼─────┤
│ 45 │89.05.23│00000000-000│ 1,000  │同右      │同右  │同右      │
├──┼────┼──────┼────┼─────┼───┼─────┤
│ 46 │89.05.23│00000000-000│ 1,000  │同右      │同右  │同右      │
├──┼────┼──────┼────┼─────┼───┼─────┤
│ 47 │89.05.23│00000000-000│ 1,000  │同右      │同右  │同右      │
├──┼────┼──────┼────┼─────┼───┼─────┤
│ 48 │89.05.25│00000000-000│ 1,000  │南港      │廖義妹│同右      │
├──┼────┼──────┼────┼─────┼───┼─────┤
│ 49 │89.05.25│00000000-000│ 1,000  │同右      │同右  │同右      │
├──┼────┼──────┼────┼─────┼───┼─────┤
│ 50 │89.05.30│00000000-000│ 2,000  │臺北逸仙  │蔣雨生│副主委    │
│    │        │            │        │          │      │李德武交寄│
├──┼────┼──────┼────┼─────┼───┼─────┤
│ 51 │89.05.30│00000000-000│   600  │同右      │同右  │同右      │
├──┼────┼──────┼────┼─────┼───┼─────┤
│ 52 │89.05.31│00000000-000│   600  │同右      │同右  │同右      │
├──┼────┼──────┼────┼─────┼───┼─────┤
│ 53 │89.06.07│00000000-000│ 3,000  │臺北火車站│陳錫漢│同右      │
├──┼────┼──────┼────┼─────┼───┼─────┤
│ 54 │89.06.07│00000000-000│   600  │同右      │同右  │同右      │
├──┼────┼──────┼────┼─────┼───┼─────┤
│ 55 │89.06.07│00000000-000│ 3,000  │同右      │原振文│同右      │
├──┼────┼──────┼────┼─────┼───┼─────┤
│ 56 │89.06.07│00000000-000│   600  │同右      │同右  │同右      │
├──┼────┼──────┼────┼─────┼───┼─────┤
│ 57 │89.06.09│00000000-000│ 1,000 │南港後山埤│洪靜子│主委楊德智│
│    │        │            │        │          │      │交寄      │
├──┼────┼──────┼────┼─────┼───┼─────┤
│ 58 │89.06.09│00000000-000│ 1,000  │同右      │同右  │同右      │
├──┼────┼──────┼────┼─────┼───┼─────┤
│ 59 │89.06.09│00000000-000│ 1,000  │同右      │同右  │同右      │
├──┼────┼──────┼────┼─────┼───┼─────┤
│ 60 │89.06.30│00000000-000│ 1,000  │同右      │龐良杰│同右      │
├──┼────┼──────┼────┼─────┼───┼─────┤
│ 61 │89.06.30│00000000-000│ 1,000  │同右      │同右  │同右      │
├──┼────┼──────┼────┼─────┼───┼─────┤
│ 62 │89.06.30│00000000-000│ 1,000  │同右      │同右  │同右      │
├──┼────┼──────┼────┼─────┼───┼─────┤
│ 63 │89.09.19│00000000-000│ 3,000  │臺北逸仙  │韓碧祥│同右      │
├──┼────┼──────┼────┼─────┼───┼─────┤
│ 64 │89.09.19│00000000-000│ 2,000  │同右      │同右  │同右      │
├──┼────┼──────┼────┼─────┼───┼─────┤
│ 65 │89.09.25│00000000-000│ 2,000  │臺北正義  │魯遠馨│同右      │
├──┼────┼──────┼────┼─────┼───┼─────┤
│ 66 │89.09.25│00000000-000│ 3,000  │同右      │同右  │同右      │
├──┼────┼──────┼────┼─────┼───┼─────┤
│ 67 │89.09.20│00000000-000│ 3,000  │臺北逸仙  │邱旭明│同右      │
├──┼────┼──────┼────┼─────┼───┼─────┤
│ 68 │89.10.03│00000000-000│ 2,000  │臺北體育場│林立山│同右      │
├──┼────┼──────┼────┼─────┼───┼─────┤
│ 69 │89.10.03│00000000-000│ 3,000  │同右      │同右  │同右      │
├──┼────┼──────┼────┼─────┼───┼─────┤
│ 70 │89.10.03│00000000-000│ 2,000  │同右      │柯政盛│同右      │
├──┼────┼──────┼────┼─────┼───┼─────┤
│ 71 │89.10.03│00000000-000│ 3,000  │同右      │同右  │同右      │
├──┼────┼──────┼────┼─────┼───┼─────┤
│ 72 │89.10.03│00000000-000│ 2,000  │同右      │薛志堅│同右      │
├──┼────┼──────┼────┼─────┼───┼─────┤
│ 73 │89.10.03│00000000-000│ 3,000  │同右      │同右  │同右      │
├──┼────┼──────┼────┼─────┼───┼─────┤
│ 74 │89.10.09│00000000-000│ 3,000  │臺北逸仙  │許文彥│同右      │
├──┼────┼──────┼────┼─────┼───┼─────┤
│ 75 │89.10.09│00000000-000│ 2,000  │同右      │同右  │同右      │
└──┴────┴──────┴────┴─────┴───┴─────┘
附表二：甲○○被訴侵占公用財物（現金袋）一覽表
┌───────┬──────┬──────────┬─────────┐
│ 侵 占 時 間  │金額（ＮＴ) │  收  件  人        │  備         註   │
├───────┼──────┼──────────┼─────────┤
│八十九年十月間│  2,000     │許清安              │主委楊德智交寄    │
└───────┴──────┴──────────┴─────────┘
附表三：甲○○侵占自己持有他人之物（郵政禮券）一覽表
        面額合計二ＯＯＯＯ元
┌──┬────┬──────┬────┬─────┬───┬─────┐
│ NO │兌換時間│  禮券編號  │金額(NT)│ 兌換郵局 │收件人│ 備    註 │
├──┼────┼──────┼────┼─────┼───┼─────┤
│ 1  │89.03.24│00000000-000│ 1,000  │新店中央  │金國樑│副秘書長  │
│    │        │            │        │          │      │羅致達交寄│
├──┼────┼──────┼────┼─────┼───┼─────┤
│ 2  │89.04.20│00000000-000│ 1,000  │臺北重南  │于尹德│前副秘書長│
│    │        │            │        │          │清    │馬中武交寄│
├──┼────┼──────┼────┼─────┼───┼─────┤
│ 3  │89.04.20│00000000-000│ 1,000  │同右      │同右  │前副秘書長│
│    │        │            │        │          │      │劉國傳交寄│
├──┼────┼──────┼────┼─────┼───┼─────┤
│ 4  │89.04.20│00000000-000│ 1,000  │同右      │同右  │同右      │
├──┼────┼──────┼────┼─────┼───┼─────┤
│ 5  │89.04.29│00000000-000│ 2,000  │臺北古亭  │趙淑德│前秘書長  │
│    │        │            │        │          │      │吳其樑交寄│
├──┼────┼──────┼────┼─────┼───┼─────┤
│ 6  │89.05.11│00000000-000│ 1,000  │臺北仁愛路│張致中│同右      │
├──┼────┼──────┼────┼─────┼───┼─────┤
│ 7  │89.05.11│00000000-000│ 1,000  │同右      │同右  │前副秘書長│
│    │        │            │        │          │      │劉國傳交寄│
├──┼────┼──────┼────┼─────┼───┼─────┤
│ 8  │89.05.11│00000000-000│ 1,000  │臺北正義  │同右  │前副秘書長│
│    │        │            │        │          │      │馬中武交寄│
├──┼────┼──────┼────┼─────┼───┼─────┤
│ 9  │89.05.11│00000000-000│ 1,000  │臺北仁愛路│同右  │副秘書長  │
│    │        │            │        │          │      │羅致達交寄│
├──┼────┼──────┼────┼─────┼───┼─────┤
│ 10 │89.05.17│00000000-000│ 1,000  │臺北火車站│潘希賢│前秘書長  │
│    │        │            │        │          │      │吳其樑交寄│
├──┼────┼──────┼────┼─────┼───┼─────┤
│ 11 │89.05.17│00000000-000│ 1,000  │同右      │同右  │副秘書長  │
│    │        │            │        │          │      │羅致達交寄│
├──┼────┼──────┼────┼─────┼───┼─────┤
│ 12 │89.05.24│00000000-000│ 1,000  │南港後山埤│徐劍萍│前秘書長  │
│    │        │            │        │         │      │吳其樑交寄│
├──┼────┼──────┼────┼─────┼───┼─────┤
│ 13 │89.06.15│00000000-000│ 1,000  │同右      │王瑞牲│副秘書長  │
│    │        │            │        │          │      │羅致達交寄│
├──┼────┼──────┼────┼─────┼───┼─────┤
│ 14 │89.06.16│00000000-000│ 1,000  │臺北體育場│陳篤桐│同右      │
├──┼────┼──────┼────┼─────┼───┼─────┤
│ 15 │89.06.23│00000000-000│ 1,000  │南港後山埤│徐星杰│前秘書長  │
│    │        │            │        │          │      │吳其樑交寄│
├──┼────┼──────┼────┼─────┼───┼─────┤
│ 16 │89.06.30│00000000-000│ 1,000  │臺北永吉  │隋國文│副秘書長  │
│    │        │            │        │          │      │羅致達交寄│
├──┼────┼──────┼────┼─────┼───┼─────┤
│ 17 │89.06.30│00000000-000│ 1,000  │同右      │蔡耀東│前秘書長  │
│   │        │            │        │          │      │吳其樑交寄│
├──┼────┼──────┼────┼─────┼───┼─────┤
│ 18 │89.10.03│00000000-000│ 1,000  │臺北體育場│薛志堅│同右      │
├──┼────┼──────┼────┼─────┼───┼─────┤
│ 19 │89.10.03│00000000-000│ 1,000  │同右      │張 坡 │副秘書長  │
│    │        │            │        │          │      │羅致達交寄│
└──┴────┴──────┴────┴─────┴───┴─────┘
附表四：甲○○被訴侵占自己持有他人之物（現金袋）一覽表
┌───────┬──────┬──────────┬─────────┐
│ 侵 占 時 間  │金額（ＮＴ）│   收   件   人     │  備         註   │
├───────┼──────┼──────────┼─────────┤
│八十九年十月間│ 1,000      │許清安              │前秘書長吳其樑交寄│
└───────┴──────┴──────────┴─────────┘
